最  高  行  政  法  院  裁  定
111年度抗字第297號
抗  告  人  朝新有限公司                                

代  表  人  林朝宏              
上列抗告人因與相對人經濟部間水利法事件，對於中華民國111
年4月29日臺北高等行政法院110年度訴字第945號裁定提起抗告
，本院裁定如下︰
　　主  文
抗告駁回。
抗告訴訟費用由抗告人負擔。
　　理  由
一、不服下級審法院所為之裁定者，應依抗告程序為之，故當事
    人對於裁定，如於抗告期間內以書狀向法院表示不服之意旨
    ，縱該書狀內未用抗告名稱，仍應以提起抗告論。本件抗告
    人對於原法院駁回其訴之裁定提出「行政訴訟上訴狀及答辯
    狀」表示不服，依上說明，應以抗告程序審理，合先敘明。
二、緣抗告人未經許可，在經公告為中央管河川ＯＯ溪之土地區域
    內即ＯＯ縣ＯＯ市ＯＯＯ段ＯＯＯ小段1-230地號、1-223地號、1-224
    地號土地上堆置土石，違反水利法第78條之1第3款規定，相
    對人依同法第92條之2第7款、相對人辦理違反水利法案件裁
    罰要點第2點第1款、第5點第2款第6目規定，以民國110年1
    月22日經授水字第11020332020號處分書(下稱原處分)處抗
    告人罰鍰新臺幣100萬元。嗣以110年2月4日經授水字第1102
    0204300號函(下稱110年2月4日函)，更正原處分適用法令為
    「依據經濟部辦理違反水利法案件裁罰要點第2點第1款、第
    5點第2款第6目及其附表一第七款第一目規定處罰」。抗告
    人不服原處分及110年2月4日函，提起訴願，經訴願決定不
    受理，遂向臺北高等行政法院（下稱原審）提起行政訴訟，
    訴請撤銷原處分及110年2月4日函。經原審以110年度訴字第
    945號裁定（下稱原裁定)駁回。抗告人仍不服，提起本件抗
    告。
三、抗告意旨略以：原裁定稱原處分由林朝宏之代表人簽收，然
    林朝宏根本不知該代表人是誰，林朝宏本人收到原處分時，
    已是110年3月10日，期間林朝宏因車禍一直在病房，究竟是
    何人收受原處分，原審未予釐清，顯有違誤等語。
四、本院查：
  ㈠按訴願法第14條第1項規定：「訴願之提起，應自行政處分達
    到或公告期滿之次日起30日內為之。」第77條第2款規定：
    「訴願事件有左列各款情形之一者，應為不受理之決定：二
    、提起訴願逾法定期間……」次按行政訴訟法第4條第1項規定
    ：「人民因中央或地方機關之違法行政處分，認為損害其權
    利或法律上之利益，經依訴願法提起訴願而不服其決定，……
    得向行政法院提起撤銷訴訟。」第107條第1項第10款規定：
    「原告之訴，有下列各款情形之一者，行政法院應以裁定駁
    回之。但其情形可以補正者，審判長應先定期間命補正：十
    、起訴不合程式或不備其他要件。」故提起撤銷訴訟，須經
    合法之訴願程序。若當事人訴願逾期，即屬未經合法之訴願
    程序，其提起撤銷訴訟，即為起訴不備其他要件，且不能補
    正，依行政訴訟法第107條第1項第10款規定，應以裁定駁回
    之。又行政處分之更正，並非原處分機關就該行政事件重為
    處分，不過係將處分書中誤寫、誤算或其他類此之顯然錯誤
    ，加以更正，使處分書所表示者與原處分機關本來意思相符
    ，原處分意旨並未因而變更，故更正書函應溯及於為原處分
    時發生效力，對原處分訴願之不變期間，不因更正書函而受
    影響。　
　㈡抗告人起訴請求撤銷原處分及110年2月4日函，原裁定以：11
    0年2月4日函僅是單純補正法令適用之通知，核無涉原處分
    之規制內容，自非行政處分，亦不影響原處分及其送達效力
    。抗告人於110年1月25日由其代表人簽收原處分乙事，業據
    抗告人到庭陳述在卷，並有送達證書附於答辯卷第2頁可稽
    ，自屬合法送達。又抗告人送達當時址設ＯＯ縣，依訴願法第
    16條第1項前段及訴願扣除在途期間辦法第2條規定，在途期
    間5日，是以核計本件提起訴願之30日不變期間，抗告人訴
    願期間自110年1月26日起算，因期間末日110年3月1日為紀
    念日補假日，以次日代之，即於110年3月2日屆滿。抗告人
    遲至110年3月15日始向行政院提起訴願，亦據抗告人於原審
    到庭陳述在卷，復有行政院收文章戳於抗告人訴願書附在訴
    願卷第1頁可佐，顯已逾法定不變期間而不合法。至110年2
    月4日函既非行政處分，抗告人以之為程序標的請求撤銷，
    亦於法未合。另抗告人主張之實體上理由，已毋庸審究等詞
    ，因而裁定駁回抗告人之訴，於法核無不合。原處分裁罰對
    象為抗告人朝新有限公司，而林朝宏為抗告人朝新有限公司
    之代表人，是原處分送達予抗告人朝新有限公司，並由抗告
    人朝新有限公司之代表人林朝宏簽收原處分，並無不合，原
    裁定所稱「抗告人於110年1月25日由其代表人簽收原處分」
    係指「朝新有限公司於110年1月25日由其代表人林朝宏簽收
    原處分」之意，抗告意旨主張：林朝宏並無代表人，原審未
    查明林朝宏之代表人為何人云云，容有誤會。又原處分係由
    抗告人代表人林朝宏所簽收，有送達證書附於原處分卷可證
    ，抗告人代表人林朝宏亦於原審準備程序中到庭自承：「【
    問：對於原處分卷第2頁之送達證書，有何意見(提示，令其
    辨認)？】是我簽收的。」(原審卷第132頁)則抗告意旨主張
    究竟是何人收受原處分，原審未予釐清云云，亦無足採。抗
    告人徒以前詞，指摘原裁定不當，聲明廢棄，非有理由。
五、據上論結，本件抗告為無理由，依行政訴訟法第104條、民
    事訴訟法第95條、第78條，裁定如主文。
中　　華　　民　　國　　111　 年　　11　　月　　24  　日
                    最高行政法院第三庭
                        審判長法  官  陳  國  成　
                              法  官　王  碧  芳
                              法  官　簡  慧  娟
                              法  官  蔡  紹  良
　　　　　　　　　　　　　　　法  官　蔡  如  琪

以  上  正  本  證  明  與  原  本  無  異
中　　華　　民　　國　　111 　年　　11　　月　　24　　日
　　　　　　　　　　　　　　　書記官　林　郁　芳